【裁判字號】    97,抗,2036
【裁判日期】    971208
【裁判案由】    停止執行
【裁判全文】
臺灣高等法院民事裁定                  97年度抗字第2036號
抗  告  人  酉○○○
                      樓之3
            丑○○○
            乙○○
            丁○○
            戊○○
            子○○
            癸○○
            戌○○○
            壬○○
            己○○
            巳○○
            庚○○○
            未○○
            辰○○○
            卯○○
            丙○○
            甲○○
            午○○
            辛○○
            申○○
共      同
代  理  人  洪堯欽律師
            劉健右律師
相  對  人  寅○○
上列當事人間聲請裁定停止強制執行事件，抗告人對於民國97年
11月4 日台灣板橋地方法院97年度聲字第2961號裁定提起抗告，
本院裁定如左:
    主  文
抗告駁回。
抗告費用由抗告人負擔。
    理  由
一、按強制執行程序開始後，有提起異議之訴時，法院因必要情
    形或依聲請，定相當並確定之擔保，得為停止強制執行之裁
    定，強制執行法第18條第2 項定有明文。
二、查抗告人與案外人林國禎間給付管理費等事件，經本院93年
    度上字第111 號判決確定，林國禎應將坐落台北縣板橋市○
    ○路135 巷12弄12號之1 、之2 、之3 、之4 建物之屋頂平
    台上如本院93年度上字第111 號判決附圖B、C部分所示，面
    積合計22平方公尺之頂樓增建（以下分別稱系爭屋頂平台、
    頂樓、頂樓增建）拆除，理由略以：抗告人與林國禎為系爭
    頂樓所在建物之區分所有權人，系爭屋頂平台為全體區分所
    有權人共有，約定林國禎有使用專用權，但林國禎興建系爭
    頂樓增建，違反系爭屋頂平台之管理使用方式，抗告人得本
    於民法第821 條、767 條規定，請求林國禎除去之。抗告人
    以上開確定判決為執行名義，聲請原法院以95年度執字第
    50994 號實施強制執行程序。案外人曹文昌對抗告人提起第
    三人異議之訴，經原法院96年度訴字第1950號、本院97年度
    上字第225 號判決抗告人勝訴確定，其理由略以：曹文昌主
    張系爭頂樓增建係伊與林國楨、林國治共同出資興建並共有
    所有權乙節，為不可採，且系爭頂樓增建不具構造上、使用
    上獨立性，系爭屋頂平台全體共有權人之所有權範圍擴張及
    於系爭頂樓增建部分。嗣相對人於97年11月3 日對抗告人提
    起第三人異議之訴，主張：系爭頂樓增建非林國禎所有，而
    係屬於該屋頂平台全體共有人共有，伊為共有人之一，爰提
    起第三人異議之訴，求為撤銷原法院95年度執字第50994 號
    強制執行事件，就拆除系爭頂樓增建之強制執行程序等語，
    經原法院以97年度訴字第2432號受理。以上事實，有抗告人
    提出之起訴狀、相對人提出之起訴狀、原法院民事執行處函
    、民事判決書（原法院卷第5 至22頁）可稽，並經本院調取
    各該民事判決書查核無訛。
三、抗告人主張相對人提起之第三人異議之訴事件，法律上顯無
    理由，法院無停止強制執行程序之必要云云。惟查，本院93
    年度上字第111 號確定判決認定系爭頂樓增建為林國禎興建
    ，無權占有系爭屋頂平台，抗告人得為系爭屋頂平台全體共
    有人之利益，請求林國禎拆除之。但其後原法院96年度訴字
    第1950號、本院97年度上字第225 號確定判決認定系爭頂樓
    增建為兩造、林國禎及其他系爭屋頂平台之所有權人共有之
    事實。則相對人提起上開第三人異議之訴，尚難遽認為顯無
    理由，抗告人此部分主張無可憑採。
四、抗告人主張：伊聲請法院強制拆除系爭頂樓增建，可回復系
    爭屋頂平台全體共有人（包括相對人）之所有權之圓滿使用
    狀態，有利於相對人，可見相對人不致因原法院95年度執字
    第50994 號之強制執行程序不停止，將發生不能或難以回復
    原因之損害，法院自無停止強制執行程序之必要云云。惟查
    ，相對人提起第三人異議之訴，係主張其為系爭頂樓增建之
    共有人之一，原法院95年度執字第50994 號之強制執行事件
    強制拆除系爭頂樓增建，將導致其喪失系爭頂樓增建之共有
    權。換言之，兩造主張系爭屋頂平台所有權之圓滿狀態有所
    不同，尚難以抗告人單方認為拆除系爭頂樓增建，始能回復
    系爭屋頂平台所有權之圓滿狀態，即謂原法院95年度執字第
    50994 號之強制執行程序縱不停止，相對人亦不致發生不能
    或難以回復原因之損害，故抗告人上開主張亦不可採。
五、按強制執行法第18條第2 項所定擔保，係以擔保執行債權人
    因債務人或第三人聲請停止強制執行不當可能遭受之損害得
    獲賠償為目的。本件相對人聲請停止拆除系爭頂樓增建之強
    制執行程序，應按抗告人因停止強制執行不當可能遭受之損
    害額，即抗告人於停止執行期間，無法使用收益系爭頂樓增
    建占用之系爭屋頂平台（面積22平方公尺）之損害額，定相
    對人應供擔保之金額。查相對人提出原法院民事執行處函，
    顯示原法院於95年度執字第50994 號強制執行事件，於96年
    10月間囑託鑑定系爭頂樓增建所在大樓1 樓（門牌：台北縣
    板橋市○○路135巷12弄12號1樓之1，登記主建物面積85.02
    平方公尺）之價格為新台幣（以下同）2,421,320 元，即每
    平方公尺價格為28,479元（元以下四捨五入），揆之交易常
    情，建物之價格隨使用年數增加而遞減，且公寓大廈一樓之
    價格高於屋頂平台之價格，堪認系爭頂樓增建之價格應不超
    過626,538元（28,479x22）。原法院97年度訴字第2432號事
    件，相對人請求停止拆除系爭頂樓增建之強制執行程序，其
    訴訟標的價額應按系爭頂樓增建之價格計算，足見此事件屬
    不得上訴第3 審之事件，本院再按法院通常審理所需時間，
    估計該事件之第1、2審程序約需時3 年6 月，則本件應按抗
    告人因停止強制執行3年6月期間，無法使用收益系爭屋頂平
    台（面積22平方公尺）之損害額，定相對人應供擔保之金額
    。再查，依經驗法則，建物於3 年6 月期間之使用收益對價
    ，不可能超過建物本身之交易價格，系爭屋頂平台非屬住宅
    或營業場所，其於3 年6 月期間之使用收益對價更無超過
    626,538 元之可能，故原法院命相對人供擔保1,000,000 元
    ，足以滿足抗告人因停止強制執行不當可能遭受損害得獲全
    額賠償之目的，自無不當。
六、綜上，原法院裁定相對人提供擔保1,000,000 元後，原法院
    95年度執字第50994 號強制執行事件關於拆除系爭頂樓增建
    之強制執行程序，於原法院97年度訴字第2432號民事事件判
    決確定或撤回前暫予停止，尚無不合。抗告人指摘原裁定不
    當，求予廢棄改判，為無理由，不應准許。
七、據上論結，本件抗告為無理由，裁定如主文。
中    華    民    國    97    年    12    月    8     日
                    民事第四庭
                        審判長法  官  張劍男
                              法  官  彭昭芬
                              法  官  翁昭蓉
正本係照原本作成。
不得再抗告。
中    華    民    國    97    年    12    月    9     日
                              書記官  張淑芬


司法院資訊處製作；財團法人民間司法改革基金會備份。
